臺灣高等法院刑事判決　　　　　　 96年度上更(一)字第472號
上　訴　人
即　被　告　甲○○
　　　　　　　　　　現於臺灣臺南監獄
上列上訴人因毒品危害防制條例案件，不服臺灣板橋地方法院95
年度訴字第1268號，中華民國95年11月20日第一審判決（起訴案
號：臺灣板橋地方法院檢察署94年度偵字第12379號），提起上
訴，本院判決如下：
    主  文
原判決撤銷。
甲○○連續轉讓第一級毒品，處有期徒刑壹年拾月，扣案之第一
級毒品海洛因驗餘純質淨重壹點貳陸公克沒收銷燬，包裝上開海
洛因之外包裝袋貳只沒收之；又連續轉讓禁藥，處有期徒刑壹年
貳月，減為有期徒刑柒月，扣案之第二級毒品安非他命驗餘淨重
伍拾柒點玖柒公克沒收銷燬，包裝上開安非他命之外包裝袋捌只
沒收之。應執行有期徒刑貳年參月；扣案之第一級毒品海洛因純
質淨重壹點貳陸公克、第二級毒品安非他命驗餘淨重伍拾柒點玖
柒公克沒收銷燬，包裝上開海洛因之外包裝袋貳只及包裝上開安
非他命之外包裝袋捌只，均沒收。
    事  實
一、甲○○明知海洛因、安非他命皆係毒品危害防制條例所示公
    告列管之第一級、第二級毒品，不得非法持有、轉讓，明知
    甲基安非他命為經中央衛生主管機關明令公告禁止製造、調
    劑、輸入、輸出、販賣或陳列之毒害藥品，為禁藥，不得轉
    讓，竟基於轉讓第一級毒品海洛因及第二級毒品即禁藥安非
    他命之概括犯意，自民國九十四年二、三月間，先在臺北縣
    三重市○○○路劉建良住處，轉讓第一級毒品海洛因及第二
    級毒品即禁藥安非他命乙次（數量均不詳）予劉建良施用，
    復在臺北縣三重市○○路一九九之五號劉建良租屋處，轉讓
    第一級毒品海洛因及第二級即禁藥毒品安非他命乙次（數量
    均不詳）予劉建良施用。另承前概括犯意，於九十四年二月
    間某日起至同年四月間某日止，在臺北縣三重市○○○路劉
    建良住處，連續同時轉讓第一級毒品海洛因及第二級毒品即
    禁藥安非他命四、五次（數量均不詳）予劉建良之女友林昭
    伶施用。嗣於九十四年七月二十三日一時許，在臺北縣三重
    市○○路一九九之五號，為警當場查獲，並扣得其所有預備
    供轉讓所用之第一級毒品海洛因二包（毛重2.41公克，空包
    裝重0.74公克，純質淨重1.26公克）及第二級毒品安非他命
    八包（毛重69.91公克，驗餘淨重57.97公克）及劉建良所有
    之電子磅秤一台及吸食器一組，而查知上情。
二、案經臺北縣政府警察局三重分局報告臺灣板橋地方法院檢察
    署檢察官偵查起訴。
    理  由
壹、證據能力方面：
一、按被告以外之人於偵查中向檢察官所為之陳述，除顯有不可
    信之情況者外，得為證據，刑事訴訟法第一百五十九之一第
    二項著有明文，此係因上開偵查中向檢察官所為之陳述雖仍
    為審判外之陳述，但立法者衡量刑事訴訟法規定檢察官代表
    國家偵查犯罪、實施公訴，依法有訊問被告、證人、鑑定人
    之權，且實務運作時，偵查中檢察官向被告以外之人所取得
    之陳述，原則上均能遵守法律規定，不致違法取供，其可信
    性極高，為兼顧理論與實務為由，而對「被告以外之人於偵
    查中向檢察官所為之陳述」，例外規定除有顯不可信之情況
    者外，得為證據。查本件證人劉建良、林昭伶於九十四年七
    月二十三日及同年八月二十四日於檢察官偵訊時所為之證述
    ，業經具結，而被告未具體提出上開證人在偵查中所述有何
    其他顯不可信之情況以供本院審酌、調查，是就上開證人於
    偵查中證述之任意性或真實性而言，均不具顯不可信之情況
    ，是該證述自有證據能力。
二、次按被告以外之人於審判外之言詞或書面陳述，除法律有規
    定者外，不得作為證據，刑事訴訟法第一百五十九條第一項
    定有明文，此即學理上所稱「傳聞證據排除法則」。又被告
    以外之人於審判外之陳述，雖不符同法第一百五十九條之一
    至第一百五十九條之四之規定，而經當事人於審判程序同意
    作為證據，法院審酌該言詞陳述或書面陳述作成時之情況，
    認為適當者，亦得為證據。當事人、代理人或辯護人於法院
    調查證據時，知有第一百五十九條第一項不得為證據之情形
    ，而未於言詞辯論終結前聲明異議者，視為有前項之同意，
    同法第一百五十九條之五亦規定甚明。查本件證人劉建良、
    林昭伶在警詢中所為指訴、內政部警政署刑事警察局94年8
    月19日刑鑑字第0940114756 號鑑定書、台北縣政府警察局
    三重分局九十六年九月三日北縣警重刑字第0960037946號函
    所附之法務部調查局調科壹字第060010284號鑑定通知書（
    附本院上更(一)字卷）、扣押物品目錄表等項，固為被告以外
    之人在審判外之言詞及書面陳述，均屬傳聞證據，惟被告就
    前開審判外之陳述，迄於言詞辯論終結前未為異議之聲明，
    而本院審酌證人劉建良、林昭伶陳述作成時之情況，核無違
    法取證及證明力明顯過低之瑕疵，而上開毒品之鑑定報告，
    係內政部及法務部調查局依其專業所為之鑑定意見，另扣押
    物品目錄表則係警員依搜索所得之扣押物品所為紀錄，均無
    證明力明顯過低之情形，本院認為以上述傳聞證據作為證據
    均為適當，故揆諸上開規定，自有證據能力。
貳、實體方面：
一、訊據上訴人即被告甲○○，固不否認曾至劉建良位於臺北縣
    三重市○○○路劉建良住處及其臺北縣三重市○○路199之5
    號租屋之事實，惟在原審審理時，則矢口否認有何轉讓海洛
    因及安非他命予劉建良及林昭伶施用之犯行，辯稱：伊曾將
    電腦交由劉建良修理，為警查獲當日，警察在劉建良租屋處
    查獲電腦主機等贓物，劉建良及林昭伶以為警察係循伊交付
    之電腦資料而查知上情，故而設詞誣陷伊，伊並未轉讓毒品
    予劉建良及林昭伶施用云云；惟在本院審理時，則對於轉讓
    之事實不予否認，並供述稱：我「承認有轉讓毒品，轉讓第
    一級毒品部分，請求減輕以符合減刑條件。」、「我只認識
    劉建良、林昭伶，其他不認識，我們只有在一起吸食過，我
    沒有直接親自拿給他，我只是沒有明確的制止。」、「我去
    林昭伶家，我與林昭伶、劉建良一起吸食，我沒有制止他們
    吸食，毒品是我的，我不知道一起吸食毒品是轉讓毒品，我
    給林昭伶一次，我當天去打麻將一起吸食，被查獲當天尚未
    施用就被查獲，我們之前曾經一起施用二、三次，有時是我
    的東西，有時是他們的東西。」等語。
二、本院查：
（一）被告經警查獲時，當場起出海洛因二包（毛重2.41公克，
      空包裝重0.74公克，純質淨重1.26公克）及第二級毒品安
      非他命八包（毛重69.91公克，驗餘淨重57.97公克）等物
      ，而上揭扣案之海洛因、安非他命經法務部調查局、內政
      部警政署刑事警察局鑑驗結果，確含海洛因、安非他命成
      分等情，此有內政部警政署刑事警察局94年8月19日刑鑑
      字第094 0114756號鑑定書、台北縣政府警察局三重分局
      九十六年九月三日北縣警重刑字第0960037946號函所附之
      法務部調查局調科壹字第060010284號鑑定通知書（附本
      院上更(一)字卷）、扣押物品目錄表等在卷（詳94年度偵字
      第12379號卷第42頁、前開偵查卷第155頁、本院上更(一)字
      卷）可稽。
（二）另證人劉建良、林昭伶於原審審理時均到庭具結證稱有施
      用海洛因及安非他命之習慣；且其等於九十四年七月二十
      三日為警查獲時所採集之尿液鑑驗後，均呈鴉片類及安非
      他命類陽性反應，此亦有臺灣檢驗科技股份有限公司於九
      十四年八月九日所出具之濫用藥物尿液檢驗報告二紙在卷
      可按（詳前開偵查卷第153頁至第154頁），足認被告確有
      海洛因及安非他命等毒品之來源，而證人劉建良、林昭伶
      二人亦具有海洛因、安非他命毒品之需求無誤。
（三）又被告如何於上揭時、地轉讓海洛因及安非他命予劉建良
      之事實，業據證人劉建良於警詢、檢察官偵訊，及原審審
      理時證述綦詳，證人劉建良於檢察官偵訊時先後二次具結
      證稱：「因為我幫他修電腦他會給予我一些安非他命、海
      洛因」、「（問：他予你安非他命、海洛因為何時？何地
      ？）今年二、三月間，是在中正北路，第二次是在上週被
      查獲地，每次均有予安非他命、海洛因」、「我修理電腦
      時是我向勇拿的。約二次。約一月前」、「（問：勇有無
      跟你收錢？）沒有」、「（問：甲○○有無轉讓毒品給你
      ？）我自己拿來施用，甲○○沒有阻止我」等語（詳前開
      偵查卷第93頁、第143頁）；另於原審審理時具結證述：
      「被告去我家拿電腦給我修理，跟我借吸食器，他就把安
      非他命放在吸食器內，點火吸食安非他命後就去廁所，我
      就拿來施用。後來有將海洛因放在香煙內，他後來去廁所
      ，我就拿來施用」、「有二次，我幫他修理電腦那二次，
      都有施用安非他命及海洛因」、「（問：你幫被告修電腦
      時，你施用被告在施用的毒品，被告是否知道？）被告應
      該知道」、「（問：當時被告是否有反對？）被告沒有說
      什麼」等語（詳一審卷95年9月26日第5頁至第7頁），觀
      諸證人劉建良上開歷次證述之情節大致相符，並無齟齬之
      處，堪予採信。被告原審雖以前詞置辯，然被告於原審訊
      問時亦自承：「因在劉建良家打麻將時要提神用，有時候
      我會倒二級毒品在劉建良之吸食器內吸用，劉建良也會拿
      該支吸食器去吸用，他要用時我會問他你自己沒有毒品嗎
      ，因為是朋友關係所以不會強烈拒絕他施用，只是用言語
      暗示」等語（詳一審卷第27頁），核與證人劉建良所述上
      開被告轉讓毒品之過程相符，在本院審理時，更對於曾轉
      讓毒品予劉建良等人之事實不予否認，則被告明知證人劉
      建良施用其毒品，既未出言或以行動制止，猶任由證人劉
      建良施用，其有免費提供毒品予證人劉建良使用之事實，
      灼然甚明。至證人劉建良於原審審理時證稱：伊施用被告
      提供之毒品，與伊幫被告修理電腦並無任何關係等語（詳
      一審卷95年9月26日審判筆錄第8頁），是公訴人認被告轉
      讓毒品予證人劉建良，以作為證人劉建良為被告修理電腦
      之代價，顯有誤會。
（四）又被告於前揭時、地連續同時轉讓海洛因及安非他命予證
      人林昭伶之事實，業據證人林昭伶於警詢及偵訊時證述綦
      詳，證人林昭伶於檢察官偵訊時先後二次具結證稱：「因
      為甲○○有時會來我家用安非他命、海洛因。我們會向他
      要來用，他有來均會予我們用，時間是在今年二月初（中
      正北路處），他是提供安非他命、海洛因，最後一次是在
      四月份，也是在中正北路，我共向他要過四、五次」、「
      （問：甲○○有時會轉讓毒品給你？）是。他來家中我跟
      他要過毒品四、五次，之前也有合買過。他也讓我們自己
      吸」等語（詳前開偵查卷第92頁、第144頁），互核證人
      林昭伶上開證述情節大致相符，並無扞格不合之處。被告
      在原審雖辯稱：並未轉讓海洛因及安非他命予林昭伶云云
      。然證人林昭伶於警詢時證稱：「（問：你所述海洛因跟
      安非他命均為甲○○所有為何警方入內查獲時該毒品均在
      你住處桌上？）因為甲○○到我家要找劉建良拿電腦所以
      將毒品拿出來吸食才會放在桌上」、「（問：警方查獲前
      甲○○有無在你家吸食毒品？吸食何種毒品？如何吸食？
      ）有，我有看到甲○○在吸食安非他命。用劉建良所有之
      吸食器吸食安非他命。將安非他命放入一小塊，用火燒烤
      吸取燒烤所產生之煙汁」等語（詳前開偵查卷第23頁至第
      24頁），復經質之證人林昭伶以：「偵查卷第57、58頁照
      片，這兩頁四張照片是否為當時查獲情形？」，其具結證
      稱：「是的」等語（詳一審卷95年11月3日審判筆錄第8頁
      ），而觀諸偵查卷第58頁照片，確有毒品數包及吸食器等
      物散佈桌面，倘被告僅係自己施用，只需拿取一包置放桌
      面即可，何需將身上之毒品全數拿出？足見被告將上開毒
      品自身上取出，並放置於桌面上之舉動，顯非僅單純供自
      己施用。況且被告於檢察官偵訊時供稱：「（問：你有無
      提供毒品給劉及林使用？）我放在桌上，林看見放在桌上
      正準備要施用時，警方就進來了」等語（詳前開偵查卷第
      107頁），參以毒品之價格甚為昂貴，此乃眾所皆知之事
      ，倘被告未曾允許證人林昭伶施用其所有之毒品，證人林
      昭伶豈敢自行拿取施用之理，此益證被告確曾提供毒品予
      證人林昭伶免費施用。至證人林昭伶於原審審理時翻異前
      供，附和被告在原審之說詞，證稱：被告並未轉讓毒品予
      伊施用，係劉建良要伊向警察供稱是甲○○提供毒品，伊
      才會在警局及偵訊時如此陳述，但此並非事實等語（詳一
      審卷95年11月3日審判筆錄第3頁至第9頁），然證人林昭
      伶此次證詞與其在警詢、偵訊中之證詞完全不符，且於原
      審審理時先供稱：係因誤會，才會指控被告轉讓毒品，至
      於何種誤會已忘記了等語，復證稱：是甲○○要伊供稱毒
      品係甲○○提供等語，其就何以指控被告轉讓毒品之動機
      亦有所歧異，足證證人林昭伶於本院審理時所為供述係圖
      免被告罪責所為虛偽陳述，難以採為有利被告之證據。
（五）綜上所述，足徵被告確有多次轉讓第一級毒品海洛因及第
      二級毒品即禁藥安非他命予證人劉建良、林昭伶施用，被
      告否認犯行，顯係卸責之詞，顯不足採。是本件事證已臻
      明確。被告犯行堪以認定，應依法論科。
三、查被告行為後，刑法業於九十四年二月二日修正公布，九十
    五年七月一日起施行，且按行為後法律有變更者，適用行為
    時之法律，但行為後之法律有利於行為人者，適用最有利於
    行為人之法律，修正後刑法第二條第一項定有明文。此條規
    定係規範行為後法律變更所生新舊法律比較適用之準據法，
    本身尚無新舊法比較之問題，於新法施行後，應一律適用新
    法第二條第一項之規定，為「從舊從輕」之比較，先予敘明
    。再按本次法律變更，比較時應就罪刑有關之共犯、未遂犯
    、想像競合犯、牽連犯、連續犯、結合犯，以及累犯加重、
    自首減輕暨其他法定加減原因（如身分加減）與加減例等一
    切情形，綜其全部罪刑之結果而為比較（最高法院九十五年
    五月二十三日九十五年度第八次刑庭會議決議參照）。另按
    行為後刑法條文經修正，惟無有利、不利情形，應適用裁判
    時法，亦即如新舊法處罰之輕重相同，即無比較適用之問題
    ，非刑法第二條所指之法律有變更，即無該條之適用，應依
    一般法律適用原則，適用裁判時法（最高法院於九十五年十
    一月七日第二十一次刑事庭會議決議要旨參照）。查：
（一）修正後刑法第五十六條規定，業已刪除連續犯之規定。故
      連續數行為而犯同一罪名，依修正前刑法第五十六條規定
      ，為連續犯，應以一罪論，僅得加重其刑；但依修正後規
      定，則已無連續犯可資適用，即應將各次犯行以數罪併合
      處罰。是以適用修正前關於連續犯之規定，自係較為有利
      ，應適舊法。
（二）修正前刑法第五十一條規定：「數罪併罰，分別宣告其罪
      之刑，依左列各款定其應執行者：」，其中第五款規定：
      「宣告多數有期徒刑者，於各刑中之最長期以上，各刑合
      併之刑期以下，定其刑期。但不得逾二十年」，修正後刑
      法第五十一條第五款規定：「宣告多數有期徒刑者，於各
      刑中之最長期以上，各刑合併之刑期以下，定其刑期。但
      不得逾三十年」，比較結果，修正後刑法並非較有利於被
      告，應適用舊法。
四、又依行政院於九十三年一月七日發布之「轉讓持有毒品加重
    其刑之數量標準」第二條第一項第二款規定：「轉讓、持有
    毒品達一定數量者，加重其刑至二分之一，其標準如下：一
    第一級毒品：淨重五公克以上。二、第二級毒品：淨重十公
    克以上。」，查，本件查獲之第一級毒品海洛因，其淨重僅
    一點二六公克，未達上開規定，故不予加重；至第二級毒品
    安非他命部分，原查扣八包，其毛重合計為陸拾玖點玖壹公
    克，包裝塑袋總重量為拾壹點柒參公克，其中編號１之一包
    淨重為拾貳點柒零公克，經取零點貳壹公克鑑定用罄，餘壹
    拾貳點肆玖公克，故全部淨重尚餘五十七點九七公克（參見
    前開偵查卷第一五五頁之內政部警政署刑事警察局九十四年
    八月十九日刑鑑字第0940114756號鑑定書），故被告持有第
    二級毒品之數量已達上開十公克以上之規定，就持有第二級
    毒品安非他命部分，依上開規定，原應加重其刑二分之一，
    惟查其持有之行為，為轉讓之階段行為，且依毒品危害防制
    條例第八條第二項之轉讓第二級毒品之規定，其法定本刑為
    六月以上五年以下有期徒刑，得併科新台幣七十萬元以下罰
    金，而同條例第十一條第二項之非法持有第二級毒品罪，其
    法定本刑為二年以下有期徒刑、拘役或新台幣三萬元以下罰
    金，是以非法持有第二級毒品之罪而論，縱令加重其刑至二
    分之一，亦較轉讓第二級毒品之法定本刑為輕，故仍應以轉
    讓第二級毒品罪論處。然而藥事法第八十三條第一項，於九
    十三年四月二十一日經修正公布，同年月二十三日施行，為
    毒品危害防制條例之後法。毒品之範圍尚包括影響精神物質
    與其製品；而藥事之管理，非僅止於藥品之管理。又毒品未
    必係經公告之禁藥，禁藥亦未必為毒品，毒品危害防制條例
    與藥事法二者，並無必然之特別法與普通法關係。故除有轉
    讓之第二級毒品達毒品防制條例第八條第六項之一定數量，
    經依法加重後之法定刑較藥事法第八十三條第一項之法定刑
    為重之情形外，因藥事法第八十三條第一項為後法，且為重
    法，應優先適用藥事法處斷（參見臺灣高等法院及所屬法院
    九十四年度法律座談會刑事類提案第八號決議）。上開上開
    持有第二級毒品安非他命十公克以上之加重規定，係屬刑法
    分則加重之性質，係就犯罪類型變更之個別犯罪行為，予以
    加重處罰，而成立另一獨立之罪（參照最高法院69年台上字
    第3254號判例意旨）。惟查，被告多次無償轉讓第一級、第
    二級毒品海洛因及安非他命予證人劉建良、林昭伶施用，其
    轉讓毒品之確切重量為何，並無證據足資證明，依有疑時應
    從有利於被告之認定之原則，自難遽認被告轉讓予證人劉建
    良、林昭伶之第一級毒品海洛因及第二級毒品安非他命之重
    量分別已達淨重五公克及十公克以上，從而當無適用上開加
    重規定及成立該加重罪名之問題，而被告轉讓第二級毒品部
    分，並應依藥事法第八十三條第一項之規定處斷。
五、核被告甲○○所為，係犯毒品危害防制條例第八條第一項、
    轉讓第一級毒品罪及藥事法第八十三條第一項之轉讓禁藥罪
    。被告轉讓第一級、禁藥前之持有毒品之低度行為，為轉讓
    之高度行為所吸收，不另論罪；被告數次轉讓行為，時間緊
    接，構成要件及所犯罪名相同，顯係出於概括之犯意為之，
    均為連續犯，應依修正前刑法第五十六條之規定以一罪論，
    並加重其刑。又毒品危害防制條例第八條第六項固規定轉讓
    毒品達一定數量者，加重其刑至二分之一，其標準由行政院
    定之；且行政院即於九十三年一月七日依前揭授權訂定公布
    轉讓、持有第一級毒品達淨重五公克以上，加重其刑至二分
    之一，至轉讓、持有第二級毒品淨重十公克以上者，加重其
    刑至二分之一，如前所述，難予遽認被告轉讓予證人劉建良
    、林昭伶之第一級毒品海洛因及第二級毒品安非他命之重量
    分別已達淨重五公克及十公克以上，從而當無適用上開加重
    規定及成立該加重罪名之問題，特此敘明。被告所犯上開二
    罪，犯意各別，罪名不同，應分論併罰之。
六、原審對被告予以論罪科刑固非無見，惟查立法院在九十六年
    六月十五日立法通過制定「中華民國九十六年罪犯減刑條例
    」，並經總統公佈，自同年七月十六日施行。依該條例第二
    條第一項規定：「犯罪在中華民國九十六年四月二十四日以
    前者，除本條例另有規定外，依下列規定減刑：一、死刑減
    為無期徒刑。二、無期徒刑減為有期徒刑二十年。三、有其
    徒刑、拘役或罰金，減其刑二分之一。」，被告所犯上開藥
    事法第八十三條第一項之規定，符合上開條例規定之得予減
    刑之情形，依上開減刑條例之規定，應予減刑，惟原審未及
    減刑，尚有未當。又原審對查獲被告第一級毒品海洛因及第
    二級毒品即禁藥安非他命之數量，其認定有誤，以致諭知沒
    收銷燬之數與實際有所不符（按原審所引用之法務部調查局
    九十四年十一月十八日調科壹字第060010473號鑑定書，與
    本案無關），如前所述，亦有未洽。本件被告之上訴意旨請
    求輕處，雖無理由，惟原判決既有可議，自屬無可維持，應
    予撤銷改判。
七、爰審酌被告轉讓第一級毒品海洛因及轉讓禁藥即第二級毒品
    安非他命予他人施用，足以戕害他人身心，滋生其他犯罪，
    惡化治安，惡行自屬非輕，暨其轉讓毒品之次數及轉讓毒品
    之重量尚難認屬至鉅等一切情狀，酌情量處如主文第二項所
    示之刑；被告就轉讓禁藥所處之有期徒刑一年二月，並依前
    開減刑條例之規定，減其宣告刑二分之一為有期徒刑柒月，
    並依修正前刑法第五十一條第五款之規定合併定其應執行刑
    如主文第二項所示，以資懲儆。
八、扣案欲轉讓予證人林昭伶之海洛因二包（驗餘淨重1.26公克
    ），係查獲之毒品，不問屬於犯人與否，均應依毒品危害防
    制條例第十八條第一項前段之規定沒收銷燬之；查扣之第二
    級毒品安非他命八包（驗餘淨重57.59公克），係屬藥事法
    規定之禁藥，且為違禁物，應依刑法第三十八條第一項第一
    款之規定沒收之。至於上開海洛因之外包裝袋二只、安非他
    命之外包裝袋八只，有防止毒品裸露、潮濕及便於攜帶之功
    能，為被告所有，供被告預備轉讓毒品所用之物，爰併依刑
    法第三十八條第一項第二款之規定予以沒收。至扣案之電子
    磅秤一台及吸食器一組，係證人林建良所有之物，業據被告
    供述在卷，爰不併為沒收宣告之諭知，附此敘明。
九、據上論斷，應依刑事訴訟法第三百六十九條第一項前段、第
    三百六十四條、第二百九十九條第一項前段、毒品危害防制
    條例第八條第一項、第十八條第一項前段，藥事法第八十三
    條第一項、刑法第十一條、第三十八條第一項第一款、第二
    款，修正前刑法第五十六條、第五十一條第五款，中華民國
    九十六年罪犯減刑條例第二條第一項第三款、第七條、第十
    一條，判決如主文。
本案經檢察官李良忠到庭執行職務。
中　　華　　民　　國　　96　　年　　10　　月　　9 　　日
                  刑事第三庭審判長法  官  許國宏
                                  法  官  楊貴志
                                  法  官  許增男
以上正本證明與原本無異。
如不服本判決，應於收受送達後十日內向本院提出上訴書狀，其
未敘述上訴之理由者並得於提起上訴後十日內向本院補提理由書
（均須按他造當事人之人數附繕本）。
                                  書記官  葉金發
中　　華　　民　　國　　96　　年　　10　　月　　9 　　日
附錄本案論罪科刑法條全文：
毒品危害防制條例第8條：
轉讓第一級毒品者，處1 年以上7 年以下有期徒刑，得併科新臺
幣1 百萬元以下罰金。
轉讓第二級毒品者，處6 月以上5 年以下有期徒刑，得併科新臺
幣70萬元以下罰金。
轉讓第三級毒品者，處3 年以下有期徒刑，得併科新臺幣30萬元
以下罰金。
轉讓第四級毒品者，處1 年以下有期徒刑，得併科新臺幣10萬元
以下罰金。
前四項之未遂犯罰之。
轉讓毒品達一定數量者，加重其刑至二分之一，其標準由行政院
定之。
藥事法
第八十三條第一項：
明知為偽藥或禁藥，而販賣、供應、調劑、運送、寄藏、牙保、
轉讓或意圖販賣而陳列者，處七年以下有期徒刑，得併科新台幣
七百萬元以下罰金。
